【裁判字號】    89,易,258
【裁判日期】    890518
【裁判案由】    竊盜
【裁判全文】
臺灣花蓮地方法院刑事判決                          八十九年度易字第二五八號
    公  訴  人  臺灣花蓮地方法院檢察署檢察官
    被      告  甲○○
右被告因竊盜案件，經檢察官聲請以簡易判決處刑（八十八年度偵字第一五六七號）
，本院認有刑事訴訟法第四百五十一條之一第四項但書之情形，經適用通常程序審判
，判決如左：
    主  文
甲○○毀越牆垣竊盜，處有期徒刑捌月，緩刑伍年。
    事  實
一、甲○○意圖為自己不法之所有，於民國八十八年三月二十二日十五時許，趁鄰居
    林政利因車禍死亡，所經營位於花蓮縣富里鄉○○村○○路一五六巷二十二號順
    吉汽車專業電機行無人管理之際，破壞上址屋後鐵皮牆垣成洞，踰越該牆垣，潛
    入店內竊取ＣＤ主機二台、氣壓式鬆緊功能工具一台、電鑽一支、打臘機一台、
    三角架二個、線鋸一台等物品，得手後尚未離去，恰店內學徒乙○○及會計劉金
    惠駕車返回撞見，甲○○立即逃逸。
二、案經花蓮縣警察局玉里分局報請臺灣花蓮地方法院檢察署檢察官偵查起訴。
    理  由
一、訊據被告甲○○矢口否認有竊盜行為，辯稱：當時伊在住處樓上養鴿子，很多人
    與伊所穿拖鞋型式都一樣，另伊曾委託順吉汽車專業電機行修汽車水箱，修理後
    卻會漏水，我有告訴老闆林政利該情節，林政利有罵乙○○，是否因此引起怨恨
    ，而劉金惠與伊吵過架云云。經查：
（一）林政利在花蓮縣富里鄉○○村○○路一五六巷二十二號經營之順吉汽車專業電
      機行於八十八年三月二十二日十五時許，遭人破壞屋後之鐵皮牆垣，侵入屋內
      竊取汽車音響、修車工具等物乙節，此據證人乙○○、劉金惠供述甚詳，並有
      照片八幀在卷可參。
（二）證人乙○○於警訊中供稱：當天我返回工廠將鐵門打開，同時發現後門鐵門正
      被拉下，我立即衝進察看，發現甲○○在儲藏室內正要跑，我看到他轉頭過來
      ，臉部很清楚，看到是甲○○本人，．．，我立即到甲○○門口找他，未遇，
      再等二分鐘返回找他並遇到，我叫他把東西拿出來，他說沒有，並叫我打電話
      報警，我小時候就認識他，沒有結怨結仇，．．，發現甲○○時，有叫他叔叔
      ，他有回頭看我，．．，到甲○○家中詢問時，他神色緊張，講話吞吞吐吐等
      語（見八十八年三月二十二日警訊筆錄），嗣另稱：我打開鐵門，發現後門鐵
      門有被拉下的聲音及動作，我立即衝上去，看見甲○○由店裡跑出去，欲鑽出
      被破壞的後牆小洞，我立刻叫他叔叔，他回頭看我，之後就跳下離開，返回店
      裡發現店內材料、擺設很明顯被人動過及缺少，被偷的物品被發現在辦公室旁
      窗戶外面草堆及甲○○逃跑鑽出的牆洞外面草堆，鐵皮小洞是甲○○出現後才
      留下的，現場留有拖鞋印，與甲○○所穿的一模一樣等語（見八十八年三月二
      十五日警訊筆錄）；證人劉金惠於警訊中供述：當天我剛回公司要牽車，乙○
      ○說有小偷在裡面，乙○○打開公司鐵門追到房子後面，告訴我見到一位男姓
      胖胖的住公司隔壁的人跑走了等語（見八十八年三月二十二日警訊筆錄），偵
      訊中並稱：當天我與乙○○開車回來，在車內拿搖控器開鐵門，我們聽到屋內
      有「呯」一聲，乙○○就說有小偷，然後就趕快衝進屋內去，我留在屋外，．
      ．，乙○○追出去後回來，馬上說有看到甲○○等語（見八十八年五月十日偵
      訊筆錄）；而被告亦自承案發當日乙○○從我家後面繞前面，我就下一樓門口
      ，並問他何事，他一開口就說我拿他音響等語（見八十八年三月二十二日警訊
      筆錄）。顯見證人乙○○於本件案發當日，返回順吉汽車電機行發現且親眼目
      睹有人在屋內，繼而追躡該嫌疑人未果後，立即告知當時人在屋外之證人劉金
      惠，是甲○○在屋內，並即刻前往被告住處要求取回失竊物，卻遭被告否認拒
      絕。整個過程時間緊湊，依吾人日常生活經驗，證人乙○○應係根據其在屋內
      親眼所見之行竊嫌疑人予以盤問，按證人乙○○自幼即認識被告本人，此見證
      人乙○○稱：我小時候就認識他（指被告）等語，被告亦供稱：我認識他（指
      乙○○）是在小孩子時，他爸爸胡中華我很熟悉等語甚明，是證人乙○○應無
      誤認之虞。雖被告抗辯證人乙○○可能係挾怨誣攀，惟證人乙○○已稱：我小
      時候就認識他，沒有結怨結仇等語，況縱然被告所稱先前曾因修車問題，導致
      證人乙○○遭到林政利責備乙節為真，而使證人乙○○情緒上對被告有不愉快
      感受，惟常情衡之，再參以證人乙○○當時年甫滿二十歲，社會經歷不豐，個
      性應尚屬單純等情，應不致使證人乙○○在發現竊賊後之相當短暫時間內，即
      決意虛偽設詞誣陷被告，證人乙○○於警訊中之前述證詞，應可信為真實。綜
      合上情判斷，本件案發當日，破壞順吉汽車專業電機行屋後鐵皮牆垣，入侵行
      竊之人，應係被告無誤，其竊盜犯行，足堪認定。
二、核被告甲○○所為，係犯刑法第三百二十一條第一項第二款之加重竊盜罪。公訴
    人認被告所犯為刑法第三百二十條第一項之罪，容有誤會，起訴法條應予變更。
    爰審酌被告犯後詞狡辯，毫無悔意之態度，犯罪所生危害等情，量處如主文所示
    之刑，以示懲儆。又被告雖曾於七十七年間，因違反森林法案件，經判處有期徒
    刑二年四月，嗣減刑為一年二月，八十年六月二十九日執行完畢，有臺灣花蓮地
    方法院檢察署刑案資料查註紀錄表在卷可稽，惟其於上開有期徒刑執行完畢後，
    五年以內未曾受有期徒刑以上刑之宣告，經本次科刑教訓，當知警惕，應無再犯
    之虞，本院認本件對被告所處之刑，以暫不執行為適當，併宣告緩刑五年，以啟
    自新。
據上論結，應依刑事訴訟法第四百五十二條、第二百九十九條第一項前段、第三百條
，刑法第三百二十一條第一項第二款、第七十四條第二款，判決如主文。
本案經檢察官李子春到庭執行職務。
中      華      民      國      八十九    年      五  月      十七    日
                                臺灣花蓮地方法院刑事庭
                                    法  官  蘇  嫊  娟
右正本證明與原本無異。
如對本判決不服，應於送達後十日內，向本院提出上訴狀。（應抄附繕本）告訴人或
被害人如對於本判決不服者，應具備理由請求檢察官上訴，其上訴期間之計算係以檢
察官收受判決正本之日期為準。
                                    法院書記官
中      華      民      國      八十九    年      五    月     二十二   日
附錄本判決論罪之法律條文：
刑法第三百二十一條第一項第二款：
犯竊盜罪而有左列情形之一者，處六月以上五年以下有期徒刑：
二、毀越門扇、牆垣或其他安全設備而犯之者。
前項之未遂犯罰之。


司法院資訊處製作；財團法人民間司法改革基金會備份。
